Contrôle des actes et insinuations
Archives départementales du Gers
- Bureau de Simorre., 1697-1791; 2 C 916, 1859 - 1931; Administration du contrôle et de l'insinuation des actes de l'actuel département du Gers
  - Registres de formalités
    - Contrôle des actes des notaires et des actes sous seing privé., 1697-1791; 2 C 1859 - 1923; Administration du contrôle et de l'insinuation des actes de l'actuel département du Gers
      - Bureau de Saramon (22 juillet 1704-17 juillet 1707); bureau de Simorre (2 février 1709-3 janvier 1710)., 1704 (22 juillet)-1710 (3 janvier); 2 C 1863; C 2473; Administration du contrôle et de l'insinuation des actes de l'actuel département du Gers
        France. Bureau du contrôle des actes (Saramon, Gers); France. Bureau du contrôle des actes (Simorre, Gers); fiscalité; droits domaniaux d'Ancien Régime; enregistrement; notaire; droits de succession; succession
      - 1710 (5 janvier-13 octobre)., 2 C 1864; C 2474; Administration du contrôle et de l'insinuation des actes de l'actuel département du Gers
      - 1710 (13 octobre)-1712 (31 octobre)., 2 C 1865; C 2475; Administration du contrôle et de l'insinuation des actes de l'actuel département du Gers
      - 1712 (31 octobre)-1713 (24 juillet)., 2 C 1866; C 2476; Administration du contrôle et de l'insinuation des actes de l'actuel département du Gers
      - 1713 (24 juillet)-1714 (12 juillet)., 2 C 1867; C 2477; Administration du contrôle et de l'insinuation des actes de l'actuel département du Gers
      - 1714 (15 juillet)-1715 (19 juin)., 2 C 1868; C 2478; Administration du contrôle et de l'insinuation des actes de l'actuel département du Gers
      - 1715 (20 juin)-1716 (29 juillet)., 2 C 1869; C 2479; Administration du contrôle et de l'insinuation des actes de l'actuel département du Gers
      - 1716 (29 juillet)-1717 (30 novembre)., 2 C 1870; C 2480; Administration du contrôle et de l'insinuation des actes de l'actuel département du Gers
      - 1717 (30 novembre)-1719 (20 mai)., 2 C 1871; C 2481; Administration du contrôle et de l'insinuation des actes de l'actuel département du Gers
      - 1719 (20 mai)-1720 (13 mai)., 2 C 1872; C 2482; Administration du contrôle et de l'insinuation des actes de l'actuel département du Gers
      - 1720 (13 mai-30 juin)., 2 C 1873; C 2483; Administration du contrôle et de l'insinuation des actes de l'actuel département du Gers
      - 1720 (1er juillet)-1721 (20 avril)., 2 C 1874; C 2484; Administration du contrôle et de l'insinuation des actes de l'actuel département du Gers
      - 1721 (21 avril-29 décembre)., 2 C 1875; C 2485; Administration du contrôle et de l'insinuation des actes de l'actuel département du Gers
      - 1721 (31 décembre)-1722 (1er septembre)., 2 C 1876; C 2486; Administration du contrôle et de l'insinuation des actes de l'actuel département du Gers
      - 1722 (2 septembre)-1723 (22 mars)., 2 C 1877; C 2487; Administration du contrôle et de l'insinuation des actes de l'actuel département du Gers
      - 1723 (22 mars-26 septembre)., 2 C 1878; C 2488; Administration du contrôle et de l'insinuation des actes de l'actuel département du Gers
      - 1723 (28 octobre)-1724 (10 décembre)., 2 C 1879; C 2489; Administration du contrôle et de l'insinuation des actes de l'actuel département du Gers
      - 1724 (10 décembre)-1725 (29 novembre)., 2 C 1880; C 2490; Administration du contrôle et de l'insinuation des actes de l'actuel département du Gers
      - 1725 (30 novembre)-1727 (26 mai)., 2 C 1881; C 2491; Administration du contrôle et de l'insinuation des actes de l'actuel département du Gers
      - 1727 (31 mai)-1728 (31 janvier)., 2 C 1882; C 2492; Administration du contrôle et de l'insinuation des actes de l'actuel département du Gers
      - 1728 (2 février)-1729 (8 février)., 2 C 1883; C 2493; Administration du contrôle et de l'insinuation des actes de l'actuel département du Gers
      - 1729 (17 février)-1731 (21 janvier)., 2 C 1884; C 2494; Administration du contrôle et de l'insinuation des actes de l'actuel département du Gers
      - 1731 (21 janvier)-1733 (8 février)., 2 C 1885; C 2495; Administration du contrôle et de l'insinuation des actes de l'actuel département du Gers
      - 1733 (6 février)-1735 (3 juin)., 2 C 1886; C 2496; Administration du contrôle et de l'insinuation des actes de l'actuel département du Gers
      - 1735 (5 juin)-1738 (12 mars)., 2 C 1887; C 2497; Administration du contrôle et de l'insinuation des actes de l'actuel département du Gers
      - 1738 (12 mars)-1740 (5 juin)., 2 C 1888; C 2498; Administration du contrôle et de l'insinuation des actes de l'actuel département du Gers
      - 1740 (6 juin)-1742 (24 février)., 2 C 1889; C 2499; Administration du contrôle et de l'insinuation des actes de l'actuel département du Gers
      - 1742 (24 février)-1744 (23 janvier)., 2 C 1890; C 2500; Administration du contrôle et de l'insinuation des actes de l'actuel département du Gers
      - 1744 (24 janvier)-1746 (11 mars)., 2 C 1891; C 2501; Administration du contrôle et de l'insinuation des actes de l'actuel département du Gers
      - 1746 (12 mai)-1748 (25 mai)., 2 C 1892; C 2502; Administration du contrôle et de l'insinuation des actes de l'actuel département du Gers
      - 1748 (26 mai)-1750 (26 juin)., 2 C 1893; C 2503; Administration du contrôle et de l'insinuation des actes de l'actuel département du Gers
      - 1750 (25 juin)-1752 (18 janvier)., 2 C 1894; C 2504; Administration du contrôle et de l'insinuation des actes de l'actuel département du Gers
      - 1752 (18 janvier)-1753 (1er mars)., 2 C 1895; C 2505; Administration du contrôle et de l'insinuation des actes de l'actuel département du Gers
      - 1753 (1er mars)-1754 (6 juillet)., 2 C 1896; C 2506; Administration du contrôle et de l'insinuation des actes de l'actuel département du Gers
      - 1754 (6 juillet)-1755 (10 novembre)., 2 C 1897; C 2507; Administration du contrôle et de l'insinuation des actes de l'actuel département du Gers
      - 1755 (11 novembre)-1757 (17 mars)., 2 C 1898; C 2508; Administration du contrôle et de l'insinuation des actes de l'actuel département du Gers
      - 1757 (18 mars)-1759 (8 février)., 2 C 1899; C 2509; Administration du contrôle et de l'insinuation des actes de l'actuel département du Gers
      - 1759 (9 février)-1760 (19 octobre)., 2 C 1900; C 2510; Administration du contrôle et de l'insinuation des actes de l'actuel département du Gers
      - 1760 (9 octobre)-1762 (29 avril)., 2 C 1901; C 2511; Administration du contrôle et de l'insinuation des actes de l'actuel département du Gers
      - 1762 (29 avril)-1763 (23 novembre)., 2 C 1902; C 2512; Administration du contrôle et de l'insinuation des actes de l'actuel département du Gers
      - 1763 (24 novembre)-1765 (31 mars)., 2 C 1903; C 2513; Administration du contrôle et de l'insinuation des actes de l'actuel département du Gers
      - 1765 (1er avril)-1766 (12 octobre)., 2 C 1904; C 2514; Administration du contrôle et de l'insinuation des actes de l'actuel département du Gers
      - 1766 (12 octobre)-1768 (21 mars)., 2 C 1905; C 2515; Administration du contrôle et de l'insinuation des actes de l'actuel département du Gers
      - 1768 (22 mars)-1769 (19 septembre)., 2 C 1906; C 2516; Administration du contrôle et de l'insinuation des actes de l'actuel département du Gers
      - 1769 (19 septembre)-1771 (7 février)., 2 C 1907; C 2517; Administration du contrôle et de l'insinuation des actes de l'actuel département du Gers
      - 1771 (7 février)-1772 (14 avril)., 2 C 1908; C 2518; Administration du contrôle et de l'insinuation des actes de l'actuel département du Gers
      - 1772 (15 avril)-1773 (27 août)., 2 C 1909; C 2519; Administration du contrôle et de l'insinuation des actes de l'actuel département du Gers
      - 1773 (27 août)-1775 (24 janvier)., 2 C 1910; C 2520; Administration du contrôle et de l'insinuation des actes de l'actuel département du Gers
      - 1776 (10 novembre)-1778 (12 mars)., 2 C 1911; C 2521; Administration du contrôle et de l'insinuation des actes de l'actuel département du Gers
      - 1778 (12 mars)-1779 (8 juin)., 2 C 1912; C 2522; Administration du contrôle et de l'insinuation des actes de l'actuel département du Gers
      - 1779 (9 juin)-1780 (22 juillet)., 2 C 1913; C 2523; Administration du contrôle et de l'insinuation des actes de l'actuel département du Gers
      - 1780 (23 juillet)-1781 (5 juin)., 2 C 1914; C 2524; Administration du contrôle et de l'insinuation des actes de l'actuel département du Gers
      - 1781 (5 juin)-1782 (29 mai)., 2 C 1915; C 2525; Administration du contrôle et de l'insinuation des actes de l'actuel département du Gers
      - 1782 (29 mai)-1783 (21 mai)., 2 C 1916; C 2526; Administration du contrôle et de l'insinuation des actes de l'actuel département du Gers
      - 1783 (21 mai)-1784 (20 juin)., 2 C 1917; C 2527; Administration du contrôle et de l'insinuation des actes de l'actuel département du Gers
      - 1784 (20 juin)-1785 (6 septembre)., 2 C 1918; C 2528; Administration du contrôle et de l'insinuation des actes de l'actuel département du Gers
      - 1785 (6 septembre)-1786 (6 novembre)., 2 C 1919; C 2529; Administration du contrôle et de l'insinuation des actes de l'actuel département du Gers
      - 1786 (6 novembre)-1788 (3 février)., 2 C 1920; C 2530; Administration du contrôle et de l'insinuation des actes de l'actuel département du Gers
      - 1788 (4 février)-1789 (30 avril)., 2 C 1921; C 2531; Administration du contrôle et de l'insinuation des actes de l'actuel département du Gers
      - 1789 (30 avril)-1790 (20 juin)., 2 C 1922; C 2532; Administration du contrôle et de l'insinuation des actes de l'actuel département du Gers
      - 1790 (21 juin)-1791 (26 février)., 2 C 1923; C 2533; Administration du contrôle et de l'insinuation des actes de l'actuel département du Gers
    - Insinuations suivant le tarif., 1715-1720; 2 C 1924 - 1925; Administration du contrôle et de l'insinuation des actes de l'actuel département du Gers
      - 1715 (5 mars)-1718 (22 mai)., 2 C 1924; C 2534; Administration du contrôle et de l'insinuation des actes de l'actuel département du Gers
      - 1720 (20 mars-30 juin)., 2 C 1925; C 2535; Administration du contrôle et de l'insinuation des actes de l'actuel département du Gers
- Bureau de Valence., 1705-1791; 2 C 1932 - 1986, 2221, 2224; Administration du contrôle et de l'insinuation des actes de l'actuel département du Gers
  France. Bureau du contrôle des actes (Valence-sur-Baïse, Gers)
  - Tables
    - Tables des vendeurs., 1743-an IV; 2 C 1982, 2224; Administration du contrôle et de l'insinuation des actes de l'actuel département du Gers
      table; France. Bureau du contrôle des actes (Valence-sur-Baïse, Gers); fiscalité; droits domaniaux d'Ancien Régime; enregistrement; notaire; droits de succession; succession
      - 1743-1786., 2 C 1982; C 2586; Administration du contrôle et de l'insinuation des actes de l'actuel département du Gers
      - 1786-an IV., 1786-1796; 2 C 2224; Administration du contrôle et de l'insinuation des actes de l'actuel département du Gers
    - Tables des acquéreurs., 1737-an IV; 2 C 1980 - 1981; Administration du contrôle et de l'insinuation des actes de l'actuel département du Gers
      - 1737-1786., 2 C 1980; C 2584; Administration du contrôle et de l'insinuation des actes de l'actuel département du Gers
      - 1786-an IV., 2 C 1981; C 2585; Administration du contrôle et de l'insinuation des actes de l'actuel département du Gers
        table; France. Bureau du contrôle des actes (Valence-sur-Baïse, Gers); France. Bureau de l'enregistrement (Valence-sur-Baïse, Gers); fiscalité; droits domaniaux d'Ancien Régime; enregistrement; notaire; droits de succession; succession
    - Table des partages., 1750-an XIII; 2 C 1985; C 2589; Administration du contrôle et de l'insinuation des actes de l'actuel département du Gers
    - Table des copartageants., 1750-an XIII; 2 C 1984; C 2588; Administration du contrôle et de l'insinuation des actes de l'actuel département du Gers
    - Table des testaments contrôlés., 1727-an XIV; 2 C 1983; C 2587; Administration du contrôle et de l'insinuation des actes de l'actuel département du Gers
    - Table des contrats de mariage., 1759-an IX; 2 C 2221; 100 Q 7; Administration du contrôle et de l'insinuation des actes de l'actuel département du Gers
      table; France. Bureau du contrôle des actes (Valence-sur-Baïse, Gers); France. Bureau de l'enregistrement (Valence-sur-Baïse, Gers); fiscalité; droits domaniaux d'Ancien Régime; enregistrement; notaire; droits de succession; mariage
    - Table des baux affermes., 1721-an VIII; 2 C 1986; C 2590; Administration du contrôle et de l'insinuation des actes de l'actuel département du Gers
  - Registres de formalités
    - Contrôle des actes des notaires et des actes sous seing privé., 1717-1792; 2 C 1932 - 1974; Administration du contrôle et de l'insinuation des actes de l'actuel département du Gers
      - 1717 (6 mai)-1719 (14 mai)., 2 C 1932; C 2536; Administration du contrôle et de l'insinuation des actes de l'actuel département du Gers
        France. Bureau du contrôle des actes (Valence-sur-Baïse, Gers); fiscalité; droits domaniaux d'Ancien Régime; enregistrement; notaire; droits de succession; succession
      - 1719 (29 mai)-1720 (9 juillet)., 2 C 1933; C 2537; Administration du contrôle et de l'insinuation des actes de l'actuel département du Gers
      - 1720 (1er juillet)-1721 (25 mai)., 2 C 1934; C 2538; Administration du contrôle et de l'insinuation des actes de l'actuel département du Gers
      - 1721 (25 mai)-1722 (7 mai)., 2 C 1935; C 2539; Administration du contrôle et de l'insinuation des actes de l'actuel département du Gers
      - 1722 (7 mai)-1723 (28 janvier)., 2 C 1936; C 2540; Administration du contrôle et de l'insinuation des actes de l'actuel département du Gers
      - 1723 (28 janvier-5 novembre)., 2 C 1937; C 2541; Administration du contrôle et de l'insinuation des actes de l'actuel département du Gers
      - 1723 (5 novembre)-1725 (1er juillet)., 2 C 1938; C 2542; Administration du contrôle et de l'insinuation des actes de l'actuel département du Gers
      - 1725 (2 juillet)-1726 (11 juillet)., 2 C 1939; C 2543; Administration du contrôle et de l'insinuation des actes de l'actuel département du Gers
      - 1726 (11 juillet)-1728 (25 avril)., 2 C 1940; C 2544; Administration du contrôle et de l'insinuation des actes de l'actuel département du Gers
      - 1728 (25 avril)-1730 (16 avril)., 2 C 1941; C 2545; Administration du contrôle et de l'insinuation des actes de l'actuel département du Gers
      - 1730 (26 avril)-1732 (8 mai)., 2 C 1942; C 2546; Administration du contrôle et de l'insinuation des actes de l'actuel département du Gers
      - 1732 (8 mai)-1734 (6 avril)., 2 C 1943; C 2547; Administration du contrôle et de l'insinuation des actes de l'actuel département du Gers
      - 1734 (6 avril)-1736 (7 octobre)., 2 C 1944; C 2548; Administration du contrôle et de l'insinuation des actes de l'actuel département du Gers
      - 1736 (7 octobre)-1738 (28 novembre)., 2 C 1945; C 2549; Administration du contrôle et de l'insinuation des actes de l'actuel département du Gers
      - 1738 (28 novembre)-1741 (18 avril)., 2 C 1946; C 2550; Administration du contrôle et de l'insinuation des actes de l'actuel département du Gers
      - 1741 (18 avril)-1743 (21 septembre)., 2 C 1947; C 2551; Administration du contrôle et de l'insinuation des actes de l'actuel département du Gers
      - 1743 (21 septembre)-1745 (9 novembre)., 2 C 1948; C 2552; Administration du contrôle et de l'insinuation des actes de l'actuel département du Gers
      - 1745 (10 novembre)-1748 (9 janvier)., 2 C 1949; C 2553; Administration du contrôle et de l'insinuation des actes de l'actuel département du Gers
      - 1748 (9 janvier)-1749 (16 décembre)., 2 C 1950; C 2554; Administration du contrôle et de l'insinuation des actes de l'actuel département du Gers
      - 1749 (17 décembre)-1751 (1er septembre)., 2 C 1951; C 2555; Administration du contrôle et de l'insinuation des actes de l'actuel département du Gers
      - 1751 (2 septembre)-1753 (4 février)., 2 C 1952; C 2556; Administration du contrôle et de l'insinuation des actes de l'actuel département du Gers
      - 1753 (4 février)-1754 (27 juillet)., 2 C 1953; C 2557; Administration du contrôle et de l'insinuation des actes de l'actuel département du Gers
      - 1754 (28 juillet)-1756 (21 janvier)., 2 C 1954; C 2558; Administration du contrôle et de l'insinuation des actes de l'actuel département du Gers
      - 1756 (22 janvier)-1758 (3 mars)., 2 C 1955; C 2559; Administration du contrôle et de l'insinuation des actes de l'actuel département du Gers
      - 1758 (3 mars)-1760 (1er février)., 2 C 1956; C 2560; Administration du contrôle et de l'insinuation des actes de l'actuel département du Gers
      - 1760 (1er février)-1761 (7 décembre)., 2 C 1957; C 2561; Administration du contrôle et de l'insinuation des actes de l'actuel département du Gers
      - 1761 (1er décembre)-1763 (22 mai)., 2 C 1958; C 2562; Administration du contrôle et de l'insinuation des actes de l'actuel département du Gers
      - 1763 (22 mai)-1764 (1er novembre)., 2 C 1959; C 2563; Administration du contrôle et de l'insinuation des actes de l'actuel département du Gers
      - 1764 (2 novembre)-1766 (5 mai)., 2 C 1960; C 2564; Administration du contrôle et de l'insinuation des actes de l'actuel département du Gers
      - 1766 (6 mai)-1768 (2 janvier)., 2 C 1961; C 2565; Administration du contrôle et de l'insinuation des actes de l'actuel département du Gers
      - 1768 (2 janvier)-1769 (12 août)., 2 C 1962; C 2566; Administration du contrôle et de l'insinuation des actes de l'actuel département du Gers
      - 1769 (13 août)-1771 (17 juillet)., 2 C 1963; C 2567; Administration du contrôle et de l'insinuation des actes de l'actuel département du Gers
      - 1771 (17 juillet)-1773 (29 avril)., 2 C 1964; C 2568; Administration du contrôle et de l'insinuation des actes de l'actuel département du Gers
      - 1773 (30 avril)-1775 (11 août)., 2 C 1965; C 2569; Administration du contrôle et de l'insinuation des actes de l'actuel département du Gers
      - 1775 (11 avril)-1777 (1er juin)., 2 C 1966; C 2570; Administration du contrôle et de l'insinuation des actes de l'actuel département du Gers
      - 1777 (2 juin)-1779 (21 avril)., 2 C 1967; C 2571; Administration du contrôle et de l'insinuation des actes de l'actuel département du Gers
      - 1779 (22 avril)-1781 (19 avril)., 2 C 1968; C 2572; Administration du contrôle et de l'insinuation des actes de l'actuel département du Gers
      - 1781 (19 avril)-1783 (13 avril)., 2 C 1969; C 2573; Administration du contrôle et de l'insinuation des actes de l'actuel département du Gers
      - 1783 (13 avril)-1784 (14 novembre)., 2 C 1970; C 2574; Administration du contrôle et de l'insinuation des actes de l'actuel département du Gers
      - 1784 (15 novembre)-1786 (5 juillet)., 2 C 1971; C 2575; Administration du contrôle et de l'insinuation des actes de l'actuel département du Gers
      - 1786 (6 juillet)-1788 (1er juillet)., 2 C 1972; C 2576; Administration du contrôle et de l'insinuation des actes de l'actuel département du Gers
      - 1788 (2 juillet)-1790 (8 juin)., 2 C 1973; C 2577; Administration du contrôle et de l'insinuation des actes de l'actuel département du Gers
      - 1790 (8 juin)-1792 (16 mai)., 2 C 1974; C 2578; Administration du contrôle et de l'insinuation des actes de l'actuel département du Gers
    - Insinuations., 1705 (24 avril)-1720 (26 juin); 2 C 1975; C 2579; Administration du contrôle et de l'insinuation des actes de l'actuel département du Gers
    - Insinuations (recette des droits d'enregistrement des édits de décembre 1703 et août 1706)., 1713 (24 avril)-1718 (15 décembre); 2 C 1976; C 2580; Administration du contrôle et de l'insinuation des actes de l'actuel département du Gers
    - Centième denier., 1719-an III; 2 C 1977 - 1979; Administration du contrôle et de l'insinuation des actes de l'actuel département du Gers
      - 1719 (18 février)-1720 (24 juin)., 2 C 1977; C 2581; Administration du contrôle et de l'insinuation des actes de l'actuel département du Gers
      - 1720 (20 juillet)-1723 (10 juin)., 2 C 1978; C 2582; Administration du contrôle et de l'insinuation des actes de l'actuel département du Gers
      - 1790 (22 septembre)-an III (18 floréal)., 2 C 1979; C 2583; Administration du contrôle et de l'insinuation des actes de l'actuel département du Gers
- Bureau de Vic-Fezensac., 1697-1791; 2 C 1987 - 2138, 2196, 2222; Administration du contrôle et de l'insinuation des actes de l'actuel département du Gers
  En 1736, le bureau de Vic-Fezensac comprend les paroisses d'Ardens (Cazaux-d'Anglès), Barcagnère (Castillon-Debats; paroisse annexe de L'Hôpital-Sainte-Christie), Bascous, Baubeste (Lupiac; paroisse annexe de Meymes), Bazian, Belmont, Benqué (Castillon-Debats; paroisse annexe), Bezolles, Cacarens (Lannepax), Cahuzères (Lupiac), Caillavet, Callian, Castillon-Debats, Cavagnan (Lagraulet-du-Gers; paroisse annexe de Lagraulet), Cazaux-d'Anglès, Daugue (Dému), Dému, Gajan (Lannepax; paroisse annexe de Mourède), Justian (paroisse annexe de Marambat), L'Isle-Bascous (Ramouzens; paroisse annexe), Lagardère (paroisse annexe de Roques), Lagraulas (Vic-Fezensac), Lannepax, Las (Caillavet; paroisse annexe), Laubiet (Justian; paroisse annexe de Roques), Le Boutet (Castillon-Debats; paroisse annexe de Saint-Jean-de-Rieuprofond), Le Brouilh (Le Brouilh-Monbert), Lespitalet (Castillon-Debats; paroisse annexe de L'Hôpital-Sainte-Christie), Lupiac, Léviac (Vic-Fezensac), Marambat, Meymes (Margouët-Meymes), Miran (Rozès; paroisse annexe), Mourède, Noulens, Peyrusse-Grande, Peyrusse-Vieille, Pléhaut (Saint-Jean-Poutge) (paroisse annexe de Saint-Jean-Poutge), Polignac (Gondrin; paroisse annexe), Préneron, Pujos (Lupiac; paroisse annexe de Ardens), Ramouzens, Riguepeu, Roquebrune, Roques, Rozès, Saint-Jean-Poutge, Saint-Paul-de-Baïse, Saint-Yors (Tudelle), Serres (Castillon-Debats; paroisse annexe de Cahuzères), Tudelle (paroisse annexe de Saint-Yors), Vic-Fezensac.
  France. Bureau du contrôle des actes (Vic-Fezensac, Gers)
  - Tables
    - Table des vendeurs., 1735-1784; 2 C 2138; 480 Q 1; Administration du contrôle et de l'insinuation des actes de l'actuel département du Gers
      table; France. Bureau du contrôle des actes (Vic-Fezensac, Gers); fiscalité; droits domaniaux d'Ancien Régime; enregistrement; notaire; droits de succession; succession
    - Tables des acquéreurs., 1754-an III; 2 C 2130 - 2131; Administration du contrôle et de l'insinuation des actes de l'actuel département du Gers
      - 1754-1771., 2 C 2130; 479 Q 1; Administration du contrôle et de l'insinuation des actes de l'actuel département du Gers
      - 1787-an III., 2 C 2131; 474 Q 1; Administration du contrôle et de l'insinuation des actes de l'actuel département du Gers
        table; France. Bureau du contrôle des actes (Vic-Fezensac, Gers); France. Bureau de l'enregistrement (Vic-Fezensac, Gers); fiscalité; droits domaniaux d'Ancien Régime; enregistrement; notaire; droits de succession; succession
    - Table des partages., 1767-1821; 2 C 2222; 482 Q 1; Administration du contrôle et de l'insinuation des actes de l'actuel département du Gers
    - Table des copartageants., 1767-1821; 2 C 2135; 483 Q 1; Administration du contrôle et de l'insinuation des actes de l'actuel département du Gers
    - Tables des extraits mortuaires., 1736-1792; 2 C 2136 - 2137; Administration du contrôle et de l'insinuation des actes de l'actuel département du Gers
      table; France. Bureau du contrôle des actes (Vic-Fezensac, Gers); fiscalité; droits domaniaux d'Ancien Régime; enregistrement; décès